Inventaris van het archief van de Probolingo Stoomtrammaatschappij, (1885) 1894-1972
Nationaal Archief, Den Haag
Probolingo Stoomtram Maatschappij
Probolingo Stoomtram Mij.
1885-1972
merendeel 1894-1972
I25044
5.61 meter; 61 inventarisnummers.
Normale geschreven, gedtypte en gedrukte documenten, geen bijzondere handschriften. Het archief bevat een aantal kaarten.
Nationaal Archief, Den Haag
Probolingo Stoomtrammaatschappij, ? - 1972
Het archief van de Probolingo-Stoomtrammaatschappij bevat onder ander stukken betreffende de afhandeling van de schadeclaim aan Indonesië na de nationalisatie, stukken betreffende de liquidatie van de trammaatschappij en financiële stukken zoals grootboeken en balansstukken.
Archiefvorming
Geschiedenis van het archiefbeheer
De verwerving van het archief
Het archief is door schenking verworven.
2.20
Aanwijzingen voor de gebruiker
Openbaarheidsbeperkingen
Volledig openbaar.
Materiële beperkingen
Het archief kent geen materiële beperkingen.
Aanvraaginstructie
Openbare archiefstukken kunnen online worden aangevraagd en gereserveerd. U kunt dit ook via de terminals in de studiezaal van het Nationaal Archief doen. Om te kunnen reserveren dient u de volgende stappen te volgen:
U maakt een profiel aan op www.gahetna.nl, en logt vervolgens in
Via de archiefinventaris (alleen de beschrijvingen met rode nummers) selecteert u het gewenste archiefstuk door op de knop 'Reserveren' te klikken
In het volgende scherm geeft u aan op welke dag u het archiefstuk wilt inzien
Indien u zich bevindt in de studiezaal en een tafelnummer heeft ontvangen kunt u dit nummer vermelden. Als u geen tafelnummer heeft kunt u tafelnummer 777 laten staan
Vervolgens bevestigt u uw reservering door deze te versturen.
Verwant materiaal
Beschikbaarheid van kopieën
Beschrijving van de series en archiefbestanddelen
- AANWINST 1989., 1.
  - Statuten, met instructie., 1921-1933.; 1
  - Topografische kaart van de residentie Probolingo, samengesteld in 1885., 2
  - Register van vanuit Nederland aan de maatschappij in Nederlandsch-Indië geleverd materieel., 1909-1940.; 3
  - Tabellarisch overzicht van de waarde van geleverd materieel in 1932. Met overzicht van het rollend materieel in 1939., 1932-1939.; 4
  - Circulaires aan aandeelhouders., 1934-1939.; 5
  - Stukken betreffende stopzettingen van uitlotingen en rentebetalingen aan aandeelhouders., 1936-1939.; 6
  - Bewijzen van aandeel, met afschriften van hypotheekakten. Emissies van 1895 tot 1928, met registraties tot 1970., 1895-1970; 7
  - Kasboek van het Nederlandse kantoor., 1949-1956.; 8
  - Correspondentie van B.W. Colenbrander als hoofdvertegenwoordiger van de Probolingo Stoomtram-Maatschappij., 1951-1952.; 9
  - Verslagen aan aandeelhouders over 1939-1971., 1940-1972.; 10
  - Ongeordende correspondentie over de exploitatie van de Probolingo-lijn, vergaderingen van aandeelhouders en de controle van de boekhouding., 1946-1970.; 11
  - Stukken betreffende de afrekening van de schadeclaim aan Indonesië na de nationalisatie., 1961-1970.; 12
  - Stukken betreffende de likwidatie., 1970-1972.; 13
  - Staten, houdende overzichten van de resultaten van het bedrijf over 1896-1940., 1940 en z.j.; 14
  - Kaart van de stoomtramlijn, met historische aantekeningen van Van Rees., Z.j.; 15
- AANWINST 1968: VOOROORLOGSE STUKKEN., 2.
  - Diverse brieven., 1926-1940.; 16-19
    De stukken zijn onderwerpsgewijs geordend en niet nader gedefiniëerd.
    - Deel 1, 16
    - Deel 2, 17
    - Deel 3, 18
    - Deel 4, 19
  - Jaarverslagen., 1902-1939.; 20
    Voor het vervolg, zie lijstnummer 10.
  - Balansstukken., 1901-1929.; 21
  - Balansstukken en andere afrekeningen., 1930-1950.; 22
  - Notulen van jaarvergaderingen., 1897-1907.; 23
  - Notulen van algemene aandeelhoudersvergaderingen., 1931-1941.; 24
  - Diverse stukken., 1898-1935.; 25
  - Diverse stukken en brieven van de hoofdvertegenwoordiger., 1898-1935.; 26
  - Contracten, concessies en ingekomen besluiten van de gouverneur-generaal., 1894-1930.; 27
  - Jaarstukken., 1924, 1934, 1939, 1946.; 28
  - Verschillende stukken., 29
  - Grootboeken, met klapper., 1901-1939.; 30-41, 57-58
    - 1901-1903, 30
    - 1907-1910, 31
    - 1911-1913, 32
    - 1914-1917, 41
    - 1917-1920, 33
    - 1921-1922, 34
    - 1923-1924, 35
    - 1925-1926, 36
    - 1927-1928, 37
    - 1929-1930, 38
    - 1931-1933, 39
    - 1933-1939, 42
    - 1934-1939, 40
    - 1949-1964, 57
    - 1964-1972, 58
  - Balansboeken., 1897-1930.; 43-44
    - 1897-1918, 43
    - 1919-1930, 44
  - Register, bijgehouden in verband met de couponbelasting., 1934.; 45
  - Effectenregister., 1940.; 46
  - Administratieboeken van het trambedrijf., 1902-1940.; 47-51
    - 1902-1910, 47
    - 1910-1922, 48
    - 1923-1929, 49
    - 1930-1936, 50
    - 1937-1940, 51
  - Statistiek van het trambedrijf., 1900-1939.; 52-54
    - 1900-1903, 52
    - 1905-1910, 53
    - 1920-1939, 54
  - Administratieboeken van de autodienst., 1927-1940.; 55-56
    - 1927-1939, 55
    - 1940, 56
  - Kasboek van het kantoor in Nederland., 1944-1951.; 59
  - Correspondentie van de directie met commissarissen., 1950-1958.; 60
  - Grootboek, 1949-1964; 61